【裁判字號】    98,審訴,894
【裁判日期】    981029
【裁判案由】    毒品危害防制條例
【裁判全文】
臺灣士林地方法院刑事判決             98年度審訴字第894號
公  訴  人  臺灣士林地方法院檢察署檢察官
被      告  甲○○
                    （另案於臺灣臺北監獄士林分監執行中）
上列被告因違反毒品危害防制條例案件，經檢察官提起公訴（98
年度毒偵字第1610號），被告於準備程序中就被訴事實為有罪陳
述，本院合議庭裁定由受命法官獨任改依簡式審判程序審理，並
判決如下：
    主  文
甲○○施用第一級毒品，累犯，處有期徒刑壹年，扣案之注射針
筒壹支沒收。又施用第二級毒品，累犯，處有期徒刑捌月，扣案
之甲基安非他命（驗餘淨重0.5019公克）沒收銷燬，包裝該甲基
安非他命之空包裝袋壹個沒收。應執行有期徒刑壹年陸月。扣案
之甲基安非他命（驗餘淨重0.5019公克）沒收銷燬，而包裝該甲
基安非他命之空包裝袋壹個及注射針筒壹支均沒收。
    事實及理由
一、本件犯罪事實及證據除引用起訴書之記載（如附件起訴書）
    外，另更正並補充：(一)甲○○於民國88年間因施用毒品案件
    ，經臺灣臺北地方法院以88年度毒聲字第2761號裁定送觀察
    、勒戒後，認有繼續施用毒品之傾向，乃以89年度毒聲字第
    1181號裁定施以強制戒治，嗣經同法院以89年度毒聲字第30
    11號裁定停止戒治，所餘戒治期間付保護管束，嗣於90年5
    月5 日保護管束期滿未經撤銷，視為執行完畢；詎甲○○仍
    未戒除毒癮，於前開強制戒治執行完畢後5 年內，復因2 次
    施用第二級毒品案件，經本院先後以92年度易字第509 號、
    94年度訴字第33號判決判處有期徒刑6 月、1 年2 月確定，
    並分別於94年2 月26日及95年10月10日縮刑期滿執行完畢。
    詎其仍不知悛悔，於前案強制戒治期滿執行完畢後5 年內，
    再犯施用毒品罪，經法院判處罪刑確定後，復分別基於施用
    第一級毒品海洛因及第二級毒品甲基安非他命之犯意，於98
    年9 月2 日晚間某時，在臺北市○○區○○路與公館路間某
    加油站廁所內，先以將海洛因置於針筒內注射手臂之方式，
    施用第一級毒品海洛因1 次，過10分鐘後，再以將甲基安非
    他命置於玻璃球吸食器燒烤後吸食其產生煙霧之方式，施用
    第二級毒品甲基安非他命1 次。嗣於98年9 月3 日下午2 時
    55分許，在臺北市○○區○○路99號前為警攔檢查獲，並扣
    得第二級毒品甲基安非他命1 包（毛重0.7420公克，淨重0.
    5020公克，取樣0.0001公克，餘重0.5019公克）。(二)起訴書
    待證事實及證據清單欄編號三證據名稱「甲基安非他命1 小
    包（淨重0.5 公克）」等文字更正為「甲基安非他命1 包（
    驗餘淨重0.5019公克）；證據部分補充：交通部民用航空局
    航空醫務中心98年9 月18日航藥鑑字第0984693 號毒品鑑定
    書1 份。(三)又被告於本院審理時自白施用上開第一、二級毒
    品之犯罪事實，核與起訴書所載證據相符，足見被告自白與
    事實相符，本件事證明確，被告犯行洵堪認定，應依法論科
    。
二、核被告所為，分別係犯毒品危害防制條例第10條第1 項之施
    用第一級毒品罪、同條第2 項之施用第二級毒品罪。被告於
    施用第一、二級毒品前後持有之低度行為為施用之高度行為
    所吸收，均不另論罪。又被告所犯上開2 罪，犯意個別，應
    分論併罰。再被告有上述前科執行情形，此有臺灣高等法院
    被告前案紀錄表在卷可佐，其於前案有期徒刑執行完畢後，
    5 年內故意再犯有期徒刑以上之本罪，為累犯，均應依法加
    重其刑。爰審酌被告曾有施用毒品之前科，且經觀察、勒戒
    及強制戒治程序仍無法戒除，復又觸犯本件犯行，顯示其無
    戒絕之決心，然被告係傷害自身健康，分別施用第一級毒品
    、第二級毒品各1 次，最近法院判決其另案施用第一級毒品
    及第二級毒品之刑責分別為有期徒刑11月及8 月，此有上開
    臺灣高等法院被告前案紀錄表在卷可佐，且被告犯後坦承犯
    行，態度良好等一切情狀，分別量處如主文所示之刑，並定
    其應執行之刑，以資懲儆，公訴人就施用第一級毒品部分求
    處有期徒刑1 年5 月，施用第二級毒品部分求處有期徒刑1
    年，容有過重，尚難准許。至扣案之甲基安非他命（驗餘淨
    重0.5019公克）係查獲之第二級毒品，不問是否屬於犯人所
    有，應依毒品危害防制條例第18條第1 項前段諭知沒收銷燬
    ，而包裝前開甲基安非他命所用之空包裝袋1 個及用以施打
    第一級毒品海洛因之注射針筒1 支，各係被告所有供本案施
    用甲基安非他命及海洛因所用之物，乃依刑法第38條第1 項
    第2 款之規定宣告沒收。至被告所有用以施用第二級毒品甲
    基安非他命之玻璃球吸食器並未扣案，被告在本院審理中亦
    供稱業已丟棄，衡情應已滅失，為免將來執行困難，故不為
    沒收之宣告，附此敘明。
據上論斷，依刑事訴訟法第273 條之1 第1 項、第299 條第1 項
前段、第310 條之2 、第454 條，毒品危害防制條例第10條第1
項、第2 項、第18條第1 項前段，刑法第11條、第47條第1 項、
第51條第5 款、第38條第1 項第2 款，判決如主文。
本案經檢察官江耀民到庭執行職務。
中    華    民    國    98    年    10    月    29    日
                  刑事第一庭法  官  雷雯華
以上正本證明與原本無異。
如不服本判決，應於收受判決後10日內向本院提出上訴書狀，並
應敘述具體理由。其未敘述上訴理由者，應於上訴期間屆滿後20
日內向本院補提理由書 (均須按他造當事人之人數附繕本)「 切
勿逕送上級法院」。
                            書記官  陳麗津
中    華    民    國    98    年    10    月    29    日
附錄本案論罪科刑法條之依據：
毒品危害防制條例第10條
施用第一級毒品者，處 6 月以上 5 年以下有期徒刑。
施用第二級毒品者，處 3 年以下有期徒刑。


司法院資訊處製作；財團法人民間司法改革基金會備份。
